臺灣臺中地方法院刑事判決
111年度侵訴字第127號
公  訴  人  臺灣臺中地方檢察署檢察官
被      告  林建樺


上列被告因妨害性自主罪案件，經檢察官提起公訴（111年度偵
字第12671號），被告於準備程序進行中就被訴事實為有罪之陳
述，經本院合議庭裁定改依簡式審判程序審理，判決如下：
    主  文
乙○○犯強制猥褻罪，處有期徒刑陸月，如易科罰金，以新臺幣壹
仟元折算壹日。
    犯罪事實
一、緣乙○○與代號AB000-A111027號之女子（真實姓名年籍詳卷
    ，下稱甲○）前均在臺中市○○區綠色走廊（詳細地址詳卷）
    擺攤，雙方因而認識。詎乙○○於民國110年11月1日下午3時
    許，見甲○在前開地點擺攤販售水果，為滿足一己私慾，竟
    基於強制猥褻之犯意，前往甲○上揭擺攤處，強行將甲○拖至
    一旁之果園寮屋內後，不顧甲○之反抗及推阻動作，違反甲○
    之意願，撫摸甲○之胸部及身體，而以上開方式猥褻甲○得逞
    。嗣經甲○報警處理，經警循線而查獲上情。
二、案經甲○訴由臺中市政府警察局豐原分局報告臺灣臺中地方
    檢察署檢察官偵查起訴。
    理  由
壹、程序部分
一、按性侵害犯罪防治法所稱性侵害犯罪，係指觸犯刑法第221
    條至第227條、第228條、第229條、第332條第2項第2款、第
    334條第2項第2款、第348條第2項第1款及其特別法之罪；又
    因職務或業務知悉或持有性侵害被害人姓名、出生年月日、
    住居所及其他足資識別其身分之資料者，除法律另有規定外
    ，應予保密。警察人員必要時應採取保護被害人之安全措施
    。行政機關、司法機關及軍法機關所製作必須公示之文書，
    不得揭露被害人之姓名、出生年月日、住居所及其他足資識
    別被害人身分之資訊，性侵害犯罪防治法第2條第1 項、第1
    2條定有明文。查本案告訴人甲○為性侵害犯罪之被害人，依
    前揭規定，本判決關於告訴人之記載，自不予揭露足以辨識
    其身分之資訊，合先敘明。
二、本案被告乙○○所犯之罪，並非法定刑為死刑、無期徒刑或最
    輕本刑3年以上有期徒刑之罪，亦非高等法院管轄第一審之
    案件，其於本院準備程序中就被訴事實已為有罪之陳述，本
    院乃裁定進行簡式審判程序。又簡式審判程序之證據調查，
    依刑事訴訟法第273條之2規定，不受同法第159條第1 項審
    判外陳述排除之限制，再被告對於卷內之各項證據亦不爭執
    證據能力，故卷內所列之各項證據，自得作為證據，先予敘
    明。
貳、實體部分
一、上揭犯罪事實，業據被告乙○○於本院審理時坦承不諱，核與
    證人即告訴人甲○、證人即告訴人之友人林意娥於警詢及偵
    查中；證人即告訴人之友人張純良於警詢時之證述相符（見
    111年度偵字第12671號偵卷第25頁至第33頁、第69頁至第70
    頁、第83頁至第85頁、111年度偵字第12671號偵查不公開卷
    第33頁至第49頁、第59頁至第63頁），復有告訴人手繪現場
    圖、性侵害犯罪事件通報表、東勢○外科診所診斷證明書、
    和解書各1份、現場照片1張（見111年度偵字第12671號偵卷
    第45頁至第46頁、111年度偵字第12671號偵查不公開卷第7
    頁至第15頁）在卷可稽，足認被告任意性自白核與事實相符
    ，本件事證明確，被告犯行堪以認定，應予依法論科。
二、論罪科刑部分
（一）按猥褻行為，係指性交以外，足以興奮或滿足性慾之其他
      一切色慾行為（最高法院63年台上字第2235號判決意旨可
      資參照）。本件被告乙○○強行觸摸告訴人胸部之行為，依
      社會一般通念，已足以引起性慾之興奮與滿足，顯係基於
      色慾而滿足慾望之行為，自屬猥褻行為無疑。
（二）核被告乙○○所為，係犯刑法第224條之強制猥褻罪。
（三）爰審酌被告為滿足自身慾念，竟違反告訴人之意願，對告
      訴人為強制猥褻行為，造成告訴人身心莫大之痛苦，所為
      殊無足取，惟念及被告於本院審理時終能坦承犯行，知所
      悔悟，態度尚可；並量以被告固已與告訴人達成和解，有
      和解書1份（見111年度偵字第12671號偵查不公開卷第13
      頁至第15頁）可資為憑，然僅給付其中之新臺幣（下同）
      5萬元，餘額5萬元則無意願給付乙節，為被告自承在卷（
      見本院卷第35頁），並經告訴人陳稱屬實（見111年度偵
      字第12671號偵卷第70頁），難認已完全填補告訴人所受
      損害；兼衡被告自陳高職畢業之智識程度，目前從事餐飲
      業、經濟狀況貧窮等一切情狀，量處如主文所示之刑，並
      諭知易科罰金之折算標準，以資懲儆。　　
據上論斷，應依刑事訴訟法第273條之1第1項、第299條第1項前
段，刑法第224條、第41條第1 項前段，判決如主文。
本案經檢察官陳宜君提起公訴，檢察官丙○○到庭執行職務。
中　　華　　民　　國　　111 　年　　9 　　月　　12　　日
                  刑事第十三庭  法　官  簡佩珺
以上正本證明與原本無異。
如不服本判決應於收受送達後20日內向本院提出上訴書狀，並應
敘述具體理由；其未敘述上訴之理由者，應於上訴期間屆滿後20
日內向本院補提理由書（均須按他造當事人之人數附繕本）「切
勿逕送上級法院」。
告訴人或被害人如不服判決，應備理由具狀向檢察官請求上訴，
上訴期間之計算，以檢察官收受判決正本之日起算。
　　　　                        書記官  陳俐蓁
中　　華　　民　　國　　111 　年　　9 　　月　　12　　日
附錄犯罪科刑法條：
中華民國刑法第224條
（強制猥褻罪）
對於男女以強暴、脅迫、恐嚇、催眠術或其他違反其意願之方法
，而為猥褻之行為者，處6月以上5年以下有期徒刑。